【裁判字號】    97,訴緝,8
【裁判日期】    970623
【裁判案由】    毒品危害防制條例
【裁判全文】
臺灣基隆地方法院刑事判決               97年度訴緝字第8號
公  訴  人  臺灣基隆地方法院檢察署檢察官
被      告  甲○○
上列被告因違反毒品危害防制條例案件，經檢察官提起公訴（95
年度毒偵字第1666號），於本院準備程序進行中，被告就被訴之
事實為有罪之陳述，本院合議庭乃裁定由受命法官獨任以簡式審
判程序進行審理，並判決如下：
    主  文
甲○○施用第一級毒品，處有期徒刑陸月，如易科罰金，以新台
幣壹仟元折算壹日；減為有期徒刑參月，如易科罰金，以新台幣
壹仟元折算壹日。
扣案之海洛因壹包（淨重零點壹玖公克）併同難以析離之包裝袋
，均沒收銷燬之。
    事  實
一、甲○○前因施用毒品案件，經觀察、勒戒後，認無繼續施用
    毒品之傾向，於民國93年8月11日執行完畢釋放，並由臺灣
    基隆地方法院檢察署檢察官本署檢察官於93年8月9日，以93
    年度毒偵緝字第71號為不起訴處分確定。詎其猶不知悔改戒
    除毒癮，復基於施用第1級毒品海洛因之犯意，於95年7月10
    日上午某時，在基隆市○○路45號居處，以注射針筒注射方
    式，施用第1級毒品海洛因1次。嗣為警於同年7月11日下午4
    時35分許，在基隆市○○區○○路31巷口查獲，並扣得海洛
    因1包（淨重0.19公克、起訴書誤載為毛重0.19公克）。
二、案經基隆市警察局移送臺灣基隆方法院檢察署檢察官偵查起
    訴。
    理  由
壹、程序事項
    查本件被告甲○○所犯者非為死刑、無期徒刑、最輕本刑為
    3 年以上有期徒刑之罪或高等法院管轄第一審案件，其於準
    備程序進行中，先就被訴事實為有罪之陳述，經告知其簡式
    審判程序之旨，並聽取公訴人、被告之意見後，本院業已依
    刑事訴訟法第273條之1第1項之規定，裁定由受命法官獨任
    以簡式審判程序進行本案之審理。
貳、實體事項
一、上揭事實，業據被告於本院審理時坦承不諱，而被告為警查
    獲後於95年7月11日17時20分許，所採集之尿液檢體，經送
    請檢驗，結果呈海洛因之代謝物嗎啡陽性反應，此有95年8
    月11日昭信科技顧問股份有限公司濫用藥物尿液檢體檢驗報
    告乙份附卷可稽（詳95年度偵字第3167號偵查卷第28頁），
    足證被告自白施用第一級毒品海洛因之情節，與事實相符，
    應可採信。又被告前因施用毒品案件，經觀察、勒戒於93年
    8月11日執行完畢釋放，亦有臺灣高等法院被告前案紀錄表
    附卷足佐。綜上所陳，本案事證明確，被告於觀察、勒戒執
    行完畢釋放後，5年以內再犯施用毒品之犯行，堪可認定，
    應依法論科。
二、論罪科刑：
(一)、查海洛因係毒品危害防制條例第2條第2項第1款所定之第一
    級毒品，被告於觀察、勒戒執行完畢釋放後，5年以內再施
    用第一級毒品海洛因之行為，核係犯毒品危害防制條例第10
    條第1項之施用第一級毒品罪。又被告施用毒品前後持有毒
    品之低度行為，應為施用之高度行為所吸收，不另論罪。
(二)、本院審酌被告犯罪之動機、吸食毒品頻率，曾有施用毒品之
    前科仍不知戒除，惟犯罪後坦承犯行之態度，且所犯之施用
    毒品犯行乃戕害自己身心健康，並未危及他人等一切情狀，
    量處如主文所示之刑，並諭知易科罰金，折算標準。
三、按被告行為後，中華民國九十六年罪犯減刑條例業於96年7
    月4日公布，並自同年7月16日起施行，依該條例第2條第1項
    3款規定：犯罪在96年4月24日以前者，除中華民國九十六年
    罪犯減刑條例另有規定外，有期徒刑、拘役或罰金，減其刑
    期或金額2分之1，且依本條例應減刑之罪，未經判決確定者
    ，於裁判時，減其宣告刑。依前項規定裁判時，應於判決主
    文同時諭知其宣告刑及減得之刑，同條例第7條亦有明定。
    再按犯最重本刑為5年以下有期徒刑以下之刑之罪，依本條
    例規定減為6月以下有期徒刑、拘役者，應於為減刑裁判時
    ，併諭知易科罰金折算之標準，中華民國九十六年罪犯減刑
    條例第9條復有明定，且減刑後之易科罰金或易服勞役之折
    算標準，仍宜照原標準定之，此觀之法院辦理九十六年度減
    刑案件應行注意事項第16點規定即明。查本件被告上述犯罪
    日期，在96年4月24日前，且所犯上述之罪及所處之刑，合
    於上開減刑條例之規定，故爰於宣告刑後諭知其減得之刑及
    易科罰金之折算標準。
四、扣案白粉1包（淨重0.19公克），經送驗結果，含毒品海洛
    因成分，此有95年8月3日調科壹字第320003906號法務部調
    查局鑑定通知書附卷可稽，爰依毒品危害防制條例第18條第
    1項前段沒收銷燬之。
據上論斷，應依刑事訴訟法第273 條之1第1項、第299條第1項前
段，毒品危害防制條例第23條第2項、第10條第1項、第18條第1
項、刑法第11條前段、第41條第1項，中華民國九十六年罪犯減
刑條例第2條第3款、第7條、第9條，判決如主文。
本案經檢察官李明哲到庭執行職務。
中    華    民    國    97    年    6     月    23    日
                  刑事第二庭法  官  陳伯厚
以上正本證明與原本無異。
如不服本判決應於收受本判決後10日內向本院提出上訴書狀，其
未敘述上訴理由者，並得於提起上訴後10日內向本院補提理由書
狀（均須按他造當事人之人數附繕本）「切勿逕送上級法院」。
中    華    民    國    97    年    6     月    23    日
                            書記官  黃士元
附錄論罪法條
毒品危害防制條例第10條第1項
施用第一級毒品者，處 6 月以上 5 年以下有期徒刑。


司法院資訊處製作；財團法人民間司法改革基金會備份。
